【裁判字號】    89,裁,1122
【裁判日期】    890831
【裁判案由】    虛報進口貨物
【裁判全文】
最  高  行  政  法  院  裁  定                  八十九年度裁字第一一二二號
    原      告  臺灣變頻工業有限公司
    代  表  人  甲○○○
    被      告  財政部基隆關稅局
    代  表  人  張朝欽
右當事人因虛報進口貨物事件，原告不服財政部中華民國八十八年十一月廿四日台財
訴第000000000號再訴願決定，提起行政訴訟。本院裁定如左︰
    主  文
原告之訴駁回。
訴訟費由原告負擔。
    理  由
按「受處分人於收到前條通知書後，得於十日內向海關總稅務司署（現改制為財政部
關稅總局）提起訴願，於收到訴願決定書後，仍不服者，得於十日內向財政部提起再
訴願，於收到再訴願決定書後仍不服者，得於三十日內提起行政訴訟。」為海關緝私
條例第四十八條所明定。次按「行政官署於受理訴願時，應先從程序上加以審核，合
於法定程序者，方能進而為實體上之審理，其不合法定程序而無可補正者，即應予以
駁回」本院四十九年判字第一號著有判例。本件原告因虛報進口貨物等事件，不服財
政部關稅總局八十八年四月七日台關訴甲字第八八○二九四號訴願決定書所為維持原
處分之決定，向財政部提起再訴願。經查其收受訴願決定書之日期為八十八年四月二
十一日，有訴願卷附經原告及其代表人蓋章簽收之訴願文書郵務送達書可稽。其提起
再訴願之法定不變期間應自八十八年四月二十二日起算。原告設址於臺北縣，依八十
七年十月二十八日修正，八十九年七月一日施行前之訴願法第十條第一項規定，扣除
在途期間二日，至八十八年五月三日（星期一）屆滿。原告遲至八十八年五月四日始
向再訴願機關提出再訴願狀，此有再訴願機關所蓋書狀上收文日戳可按。依行政院暨
所屬各級行政機關訴願審議委員會議規則第十三條第三項前段及第二十五條規定，再
訴願提出之日期，以受理再願機關實際收受再訴願書之日期為準。是其提起之再訴願
，顯已逾越首開法定不變期間，即屬於法不合。至原告訴稱因其公司內部變動，自原
址臺北縣泰山鄉○○路○段五一七號十樓遷至臺北縣三重市○○街一六六巷一一號一
樓，被告及原決定機關未加詳查即依原法律所定之程序辦理，但實際上其收受文日期
與被告所指並不相同，應再行扣除該文件後經退件，再次轉回被告，後又收到之時間
云云。然查上述原告及其代表人簽收之郵務送達證書，收件人地址為臺北縣三重市○
○街一六六巷一一號一樓，為原告所稱新址。係訴願機關前先以原告舊址送達訴願決
書未果，經郵務人員退件，嗣依原告營利事業登記抄本查明所載新址後再行送達，此
送達自屬合法有效，原告主張難謂有據。再訴願決定予以程序駁回，洵屬正當。原處
分業告確定，原告復對之提起行政訴訟，難謂合法，應予駁回。
據上論結，本件原告之訴為不合法，爰依行政訴訟施行法第二條、行政訴訟法第一百
零七條第一項第十款、第一百零四條、民事訴訟法第九十五條、第七十八條，裁定如
主文。
中    華    民    國     八十九      年      八      月     三十一      日
              最 高 行 政 法 院 第 一 庭
                                審 判 長 法  官      黃  綠  星
                                         法  官      徐  樹  海
                                         法  官      蔡  進  田
                                         法  官      黃  璽  君
                                         法  官      廖  宏  明
右  正  本  證  明  與  原  本  無  異
                                         法院書記官  邱  彰  德
中    華    民    國     八十九      年      八      月     三十一      日


司法院資訊處製作；財團法人民間司法改革基金會備份。
